臺灣桃園地方法院刑事判決
111年度審易字第789號
公  訴  人  臺灣桃園地方檢察署檢察官 
被      告  羅春三



上列被告因竊盜案件，經檢察官提起公訴（111年度偵字第6300
號），被告於本院準備程序中，就被訴事實為有罪之陳述，經本
院告知簡式審判程序意旨，並聽取當事人之意見後，裁定改依簡
式審判程序審理，判決如下：
    主  文
羅春三犯踰越窗戶侵入住宅竊盜罪，處有期徒刑柒月。未扣案之
犯罪所得黑色短夾壹只、新臺幣陸仟捌佰元、五倍券參仟參佰元
、小錢包壹只、鑰匙壹支均沒收，於全部或一部不能沒收或不宜
執行沒收時，各追徵其價額。 
    事實及理由
一、本件犯罪事實及證據，除於證據部分補充「被告羅春三於本
    院準備程序及審理時之自白」外，其餘均引用檢察官起訴書
    之記載（如附件）。
二、論罪科刑：
（一）核被告所為，係犯刑法第321條第1項第1款、第2款之踰越
      窗戶侵入住宅竊盜罪。
（二）爰審酌被告素行不佳，猶不思循正當途徑獲取所需，意圖
      不勞而獲，恣意為本案加重竊盜犯行，顯然欠缺對他人財
      產權之尊重，毫無法治觀念，所為實不足取，惟念被告犯
      後坦承犯行，態度尚可，兼衡被告之犯罪動機、情節及所
      生危害暨考量其國中畢業之教育程度、勉持之家庭經濟狀
      況等一切情狀，量處如主文所示之刑。
三、沒收：
（一）按犯罪所得，屬於犯罪行為人者，沒收之；又前二項沒收
      ，於全部或一部不能沒收或不宜執行沒收時，追徵其價額
      ，刑法第38條之1第1項前段、第3項定有明文。查被告就
      本案竊得黑色短夾1只、新臺幣（下同）1,200元、五倍券
      3,300元、小錢包1只、鑰匙1支及現金5,600元，均屬其犯
      罪所得，均未扣案，復未返還予本案之告訴人，爰依上揭
      規定宣告沒收，並於全部或一部不能沒收或不宜執行沒收
      時，各追徵其價額。
（二）至被告竊得告訴人簡紹軒所有之身分證、健保卡、中國信
      託信用卡、悠遊卡各1張、富邦及瑞新銀行金融卡2張，固
      屬被告之犯罪所得，惟審酌該些物品本身並無一定之財產
      價值或價值甚微，且可透過掛失、更換等方式，使該等物
      品失其功用，是均不具備刑法上之重要性，爰依上揭規定
      均不予宣告沒收或追徵，附此敘明。
據上論斷，應依刑事訴訟法第273條之1第1項、第299條第1項前
段、第310條之2、第454條第2項，判決如主文。
本案經檢察官楊挺宏起公訴，檢察官林欣怡到庭執行職務。
中　　華　　民　　國　　111 　年　　8 　　月　　12　　日
                  刑事審查庭    法  官  林慈雁
以上正本證明與原本無異。
如不服本判決應於收受判決後20日內向本院提出上訴書狀，並應
敘述具體理由。其未敘述上訴理由者，應於上訴期間屆滿後20日
內向本院補提理由書( 均須按他造當事人之人數附繕本) 「切勿
逕送上級法院」。
                                書記官  吳秉翰
中　　華　　民　　國　　111 　年　　8 　　月　　15　　日
附錄本判決論罪法條全文：
中華民國刑法第321條
犯前條第1項、第2項之罪而有下列情形之一者，處6月以上5年以
下有期徒刑，得併科50萬元以下罰金：
一、侵入住宅或有人居住之建築物、船艦或隱匿其內而犯之。
二、毀越門窗、牆垣或其他安全設備而犯之。
三、攜帶兇器而犯之。
四、結夥三人以上而犯之。
五、乘火災、水災或其他災害之際而犯之。
六、在車站、港埠、航空站或其他供水、陸、空公眾運輸之舟、
    車、航空機內而犯之。
前項之未遂犯罰之。
　
附件： 
臺灣桃園地方檢察署檢察官起訴書
                                     111年度偵字第6300號
　　被　　　告　羅春三　男　45歲（民國00年0 月00日生）
　　　　　　　　　　　　住○○市○○區○○○路00巷00弄0號5 樓
　　　　　　　　　　　　國民身分證統一編號：Z000000000號
上列被告因竊盜案件，已經偵查終結，認應提起公訴，茲將犯罪
事實及證據並所犯法條分敘如下：
　　　　犯  罪  事  實
一、羅春三意圖為自己不法之所有，基於竊盜犯意，於民國110
    年10月19日凌晨2時32分許，攀爬桃園市○○區○○路0段000巷0
    弄00號2樓之窗戶，侵入桃園市○○區○○路0段000巷0弄00號1
    樓簡紹軒住處，徒手竊取簡紹軒所有之黑色短夾（內含身分
    證、健保卡、中國信託信用卡、悠遊卡各1張、富邦及瑞新
    銀行金融卡2張、新臺幣〔下同〕1,200元及五倍券3,300元）
    、小錢包、鑰匙1支及現金5,600元，得手後攜離現場，旋騎
    乘機車逃逸，並將竊得之現金花用一空。
二、案經簡紹軒訴由桃園市政府警察局八德分局報告偵辦。
　　　　證據並所犯法條
一、證據清單及待證事實：
編號 證據名稱 待證事實 1 被告羅春三於警詢時及本署偵查中之自白。 證明被告侵入住宅而犯竊盜罪之事實。 2 證人即告訴人簡紹軒於警詢時之指證。 證明被告侵入住宅而犯竊盜罪之事實。 3 監視錄影擷圖52張。 證明被告侵入住宅而犯竊盜罪之事實。 4 現場照片14張。 證明被告侵入住宅而犯竊盜罪之事實。 
二、核被告羅春三所為，係犯刑法第321 條第1 項第1、2款侵入
    住宅毀越門窗而犯竊盜罪嫌。
三、依刑事訴訟法第251條第1項提起公訴。
　　此　    致
臺灣桃園地方法院
中　　華　　民　　國　 111　　年　　4 　　月　　7 　　日
　　　　　　　　　　　　　　　檢　察　官　 陳建宇
本件證明與原本無異
中　　華　　民　　國　 111　　年　　4 　　月　　14　　日
                              書  記  官   林潔怡
所犯法條：
中華民國刑法第321條
犯前條第1項、第2項之罪而有下列情形之一者，處6月以上5年以
下有期徒刑，得併科50萬元以下罰金：
一、侵入住宅或有人居住之建築物、船艦或隱匿其內而犯之。
二、毀越門窗、牆垣或其他安全設備而犯之。
三、攜帶兇器而犯之。
四、結夥三人以上而犯之。
五、乘火災、水災或其他災害之際而犯之。
六、在車站、港埠、航空站或其他供水、陸、空公眾運輸之舟、
    車、航空機內而犯之。
前項之未遂犯罰之。